---
title: "Многомерное нормальное распределение"
output: 
  html_document: 
    keep_md: yes
    toc: yes
---

## Многомерное нормальное распределение.

### 1. Изучить функцию, позволяющую получать многомерные нормально распределенные выборки $Х = (х_1, \dots, х_N), N >= 3$

Define function for generating a random positive-definite matrix with user-specified positive eigenvalues. If eigenvalues are not specified, they are generated from a uniform distribution.
```{r PD-matrix}
PDmatrix <- function (n, ev = runif(n, 0, 10)) {
  Z <- matrix(ncol=n, rnorm(n^2))
  decomp <- qr(Z)
  Q <- qr.Q(decomp) 
  R <- qr.R(decomp)
  d <- diag(R)
  ph <- d / abs(d)
  O <- Q %*% diag(ph)
  Z <- t(O) %*% diag(ev) %*% O
  return(Z)
}
```

Initialize variables
```{r init}
N <- 10^3
mu <- runif(3, 0, 100)
sigma <- PDmatrix(3)

print(mu)
print(sigma)
```

Generate multidimensional sample with init values
```{r mnorm}
library(MASS)
mnorm <- mvrnorm(N, mu, sigma)

head(mnorm)
```

### 2. Выделить две компоненты и построить график соответствующей плотности (маргинальной);
2d:
```{r}
library(ggplot2)

twocomp <- data.frame(x = mnorm[, 1], y = mnorm[, 2])

ggplot(twocomp, aes(x = twocomp$x, y = twocomp$y)) + geom_point() + 
    geom_rug(col=rgb(.5,0,0,alpha=.2))
```

3d:
```{r, fig.width=10, fig.height=10}
library(sm)
# sm.density(twocomp, display="rgl")
sm.density(twocomp)
```
### 3. Выделить три компоненты и построить диаграмму рассеивания scatter diagram (оси Ох1, Ох2, Ох3);
```{r, fig.width=10, fig.height=10}
library(scatterplot3d)

# plot3d(mnorm)
scatterplot3d(mnorm, highlight.3d = TRUE, pch = 20)
```

### 4. Оценить параметры норм распределения, например, по формулам из лекции;
Expeсted value
```{r}
mean(mnorm[, 1])
```

Variance
```{r}
var(mnorm[, 1])
```

### 5. Сгенерировать выборку из многомерного РВ, отличного от нормального;
```{r}
mnotnorm <- log(mnorm^c(1, 2, 3))
head(mnotnorm)
```

### 6. Выделить две компоненты и построить соответсвующую гистограмму (убедиться в ненормальности);

2d:
```{r}
twocomp <- data.frame(x = sample(mnotnorm[, 1]), y = sample(mnotnorm[, 2]))

ggplot(twocomp, aes(x = twocomp$x, y = twocomp$y)) + geom_point() + 
    geom_rug(col=rgb(.5,0,0,alpha=.2))
```

3d:
```{r, fig.width=10, fig.height=10}
# sm.density(twocomp, display="rgl")
sm.density(twocomp)
```

### 7. Для нормальной выборки выбрать 2 компоненты, отличные от первой и вычислить множественный коэф. корреляциии 1-й комп. и выбранных
By formula $$R_{z, xy} = \sqrt{\frac{r_{xz}^2 + r_{yz}^2 - 2 r_{yz} r_{xz} r_{xy}}{1 - r_{xy}^2}}$$ where `z` -- first component.
```{r}
mcor <- function(d, x, y, z = 1) {
  r_xy <- cor(d[, x], d[, y])
  r_xz <- cor(d[, x], d[, z])
  r_yz <- cor(d[, y], d[, z])
  
  sqrt((r_xz^2 + r_yz^2 - 2 * r_yz * r_xz * r_xy) / (1 - r_xy^2))
}
```

Multiple correlation coefficent:
```{r}
mcor(mnorm, 2, 3)
```